【裁判字號】    90,上易,1431
【裁判日期】    900926
【裁判案由】    詐欺
【裁判全文】
臺灣高等法院臺南分院刑事判決            九十年度上易字第一四三一號      ｇ
      上  訴  人
      即  被  告  甲  ○  ○
右上訴人因詐欺案件，不服臺灣嘉義地方法院九十年度易字第一九四號中華民國九十
年八月二十四日第一審判決（起訴案號：臺灣嘉義地方法院檢察署八十九年度偵緝字
第三四九號；移送併辦案號：台灣台北地方法院檢察署九十年度偵字第一二九一六號
），提起上訴，本院判決如左：
      主      文
上訴駁回。
      事      實
一、甲○○明知自己並無支付票款之能力，竟以新台幣（下同）一千二百元之代價，
    提供身分證件予「侯惠芳」及其他二名確切年籍姓名均不詳之成年男子共三人（
    未據起訴），並與渠等前往雲林縣四湖鄉農會申請支票帳戶，充當人頭，四人乃
    共同基於意圖為自己不法之所有之概括犯意連絡，於民國八十九年四月二十五日
    ，推由甲○○及化名為「王義雄」之不詳姓名男子，至嘉義縣六腳鄉溪厝村四Ｏ
    之五號乙○○所經營之「英泰企業行」佯稱訂購鋼鐵材料，致乙○○誤信甲○○
    等確有交易之真意，依約交付甲○○等訂購之材料後，甲○○等為取信乙○○，
    乃給付如附表所示之支票三紙，嗣屆票載發票日經提示未獲付款，經尋甲○○等
    人未獲，乙○○始知受騙，甲○○等合計詐取價值八十一萬三千九百二十二元之
    財物（按甲○○所簽發之附表支票三紙總計僅七十八萬五千元）。甲○○復承前
    開意圖為自己不法所有之概括犯意，並與「陳志嘉」（未據起訴）基於共同犯意
    之聯絡，於八十九年十二月十四日，二人先至富邦商業銀行北台中分行（下稱富
    邦銀行），以甲○○名義開設帳戶，嗣即於自由時報刊登販賣行動電話手機之分
    類廣告，誘使不特定人誤信確有販賣行動電話手機之交易而交付金錢，「陳志嘉
    」並承諾每有一人匯款進入上開帳戶，乃提供五百元予甲○○做為酬勞，迨八十
    九年十二月二十一日，丙○○閱見上開分類廣告，乃依廣告資料撥打0000000000
    號行動電話聯絡購買行動電話手機事宜，該「陳志嘉」告知應先將款項匯入上開
    甲○○所有之富邦銀行帳戶，丙○○不疑有他，先後匯入五千五百元，嗣均未取
    得行動電話手機，始知受騙而報警循線查獲。
二、案經乙○○訴請臺灣嘉義地方法院檢察署檢察官偵查起訴。及丙○○訴由台北市
    政府警察局中山分局報請臺灣台北地方法院檢察署移送併辦。
      理      由
一、訊據上訴人即被告甲○○對於右揭提供帳戶、充當人頭之犯罪事實坦承不諱，核
    與告訴人代理人王心恆指訴及被害人丙○○指陳情節均相符合，且有如附表所示
    之支票影本三紙、退票理由單、送貨單、「王義雄」與「甲○○」名片影本、自
    由時報分類廣告、富邦銀行（九十）富銀北中字第０二一號函與所附帳戶開戶資
    料及被害人丙○○匯款單等件在卷可稽，事證明確，被告犯行洵堪認定。
二、核被告甲○○所為，係犯刑法第三百三十九條第一項之詐欺取財罪，被告與前開
    「侯惠芳」等人及「陳志嘉」間，就上開犯行，分別有犯意之聯絡及行為之分擔
    ，均為共同正犯，被告先後多次犯行，時間緊接、方法雷同，所犯復係構成要件
    同一之罪名，顯係基於概括之犯意為之，應依刑法第五十六條連續犯之規定，論
    以一罪，並加重其刑。又詐欺丙○○部分雖未經檢察官起訴，惟該併案部分經本
    院審理後，認與前述起訴部分有連續犯裁判上一罪不可分之關係，本院自得一併
    審理，併此明。
三、原審援引刑事訴訟法第二百九十九條第一項前段，刑法第二十八條、第五十六條
    、第三百三十九條第一項，罰金罰鍰提高標準條例第一條前段之規定，並參酌被
    告之品行、智識程度、其犯罪之動機、手段、犯罪所生之危害及犯罪後之態度等
    諸般情狀，量處有期徒刑壹年。本院經核其認事用法，均無不當，量刑亦稱妥適
    。被告上訴意旨認原審量刑過重云云，為無理由，應予駁回。
據上論斷，應依刑事訴訟法第三百六十八條，判決如
本案經檢察官楊治宇到庭執行職務。
中    華    民    國      九十      年      九      月      二十六      日
                                  臺灣高等法院臺南分院刑事第六庭
                                      審判長法官  楊    明    章
                                            法官  戴    勝    利
                                            法官  顏    基    典
右正本證明與原本無異。
不得上訴。
                                      法院書記官  呂    嘉    文
中    華    民    國      九十      年      九      月     二十八       日
附錄本判決論罪科刑法條：
刑法第三百三十九條第一項：
意圖為自己或第三人不法之所有，以詐術使人將本人或第三人之物交付者，處五年以
下有期徒刑、拘役或科或併科一千元以下罰金。
附表：
  ┌────┬─────┬──────┬───────┬────────┐
  │發 票 人│ 付 款 人 │ 票載發票日 │  金     額   │ 支  票  號  碼 │
  ├────┼─────┼──────┼───────┼────────┤
  │甲 ○ ○│四湖鄉農會│   5. 3.  │六萬九千元    │   FA0000000    │
  ├────┼─────┼──────┼───────┼────────┤
  │甲 ○ ○│四湖鄉農會│   4.   │三十九萬八千元│   FA0000000    │
  ├────┼─────┼──────┼───────┼────────┤
  │甲 ○ ○│四湖鄉農會│   5. 9.  │三十一萬八千元│   FA0000000    │
  └────┴─────┴──────┴───────┴────────┘


司法院資訊處製作；財團法人民間司法改革基金會備份。
